臺灣高等法院高雄分院刑事判決　　　 100年度上訴字第1351號
上　訴　人
即　被　告　周永華
選任辯護人　施吉安律師（法扶）
上列上訴人因妨害風化案件，不服臺灣高雄地方法院100 年度訴
字第609 號中華民國100 年7 月13日第一審判決（起訴案號：臺
灣高雄地方法院檢察署99年度偵字第28097 號），提起上訴，本
院判決如下：
    主  文
上訴駁回。
    事  實
一、周永華前因詐欺案件，經原審法院以94年度簡上字第506 號
    判決，判處有期徒刑4 月確定，民國95年3 月23日易科罰金
    執行完畢。仍不知悔改，擔任址設高雄市大寮區○○○路15
    1 號「越甜美美容坊」（商業登記名稱為「甜美美容坊」，
    下稱「越甜美美容坊」）負責人，基於意圖使女子與他人為
    性交、猥褻行為而容留以營利之犯意，於99年8 月17日夜間
    9 時許，容留其所僱用之成年女子阮氏ＯＯ與到該店消費之
    男客李ＯＯ，在該店2 樓2 號房內，從事由阮氏ＯＯ為李Ｏ
    Ｏ按摩生殖器，且任由李ＯＯ撫摸阮氏ＯＯ胸部及以手指插
    入阮氏ＯＯ生殖器之猥褻、性交行為。周永華與阮氏ＯＯ並
    約定，李ＯＯ至該店消費所需支付共1500元之費用，由周永
    華取得其中之1000元作為收益，阮氏ＯＯ則可取得剩餘之50
    0 元作為報酬。嗣於同日夜間9 時30分許，警方人員至「越
    甜美美容坊」實施臨檢，因而查悉上情。
二、案經高雄縣政府警察局（現改制為高雄市政府警察局）林園
    分局報請臺灣高雄地方法院檢察署檢察官偵查起訴。
    理  由
壹、程序方面：
一、按被告以外之人於審判外之言詞或書面陳述，除法律有規定
    者外，不得作為證據，刑事訴訟法第159 條第1 項定有明文
    。又被告以外之人於審判外之陳述，雖不符前4 條之規定，
    而經當事人於審判程序同意作為證據，法院審酌該言詞陳述
    或書面陳述作成時之情況，認為適當者，亦得為證據。當事
    人、代理人或辯護人於法院調查證據時，知有第159 條第1
    項不得為證據之情形，而未於言詞辯論終結前聲明異議者，
    視為有前項之同意，刑事訴訟法第159 條之5 亦定有明文。
    本件證人阮氏ＯＯ於警詢中之陳述，為被告以外之人於審判
    外之言詞陳述，卷附之臨檢紀錄表，則係被告以外之人於審
    判外之書面陳述，而檢察官、辯護人及被告，就上開言詞及
    書面陳述，未於本院審理過程中聲明異議，本院並審酌前開
    言詞及書面陳述作成時之情況均屬正常，且與本案相關之待
    證事實具有關連性，認適當作為證據，依前開刑事訴訟法第
    159 條之5 之規定，認上開陳述均具有證據能力。
二、次按，被告以外之人於偵查中向檢察官所為之陳述，除顯有
    不可信之情況者外，得為證據，刑事訴訟法第159 條之1 第
    2 項定有明文。本件證人李ＯＯ於檢察官偵查中所為之證述
    內容，業經其具結擔保其證詞之真實性，而依本案卷證資料
    所示，上開證據之取得過程並無瑕疵，未發現有何顯有不可
    信之情況，且與本案相關之待證事實具有關連性，依前揭刑
    事訴訟法第159 條之1 第2 項之規定，自應具有證據能力。
三、被告以外之人於審判外之言詞或書面陳述，除法律有規定者
    外，不得作為證據，刑事訴訟法第159 條第1 項定有明文。
    證人李ＯＯ於警詢之陳述，被告復不同意作為證據，且證人
    已於本院審理中到庭具結作證，其證述內容與警詢大致相同
    ，無例外取得證據能力之必要，其警詢陳述，無證據能力。
四、另按，除顯有不可信之情況外，公務員職務上製作之紀錄文
    書、證明文書，得為證據，刑事訴訟法第159 條之4 第1 款
    定有明文。卷附之商業登記抄本，係公務員職務上製作之紀
    錄文書，且經本院提示後，檢察官及被告對其證據能力不爭
    執，是無顯不可信之情況，並與本案相關之待證事實具有關
    連性，依上開規定，應具有證據能力。
五、錄影監視畫面、相片等物，均係利用機械力攝錄畫面後，再
    將該等畫面客觀、自然呈現之物，此與「供述證據」係供述
    者對於有關體驗之事實，經由知覺、記憶、表現、敘述或敘
    述性動作等過程予以傳達者自為不同，其本質上屬物證之一
    種，非屬供述證據，不適用傳聞法則，是本件卷附之蒐證相
    片，既與被告本件犯行有相當之關聯性，且非不法取得，自
    應具有證據能力。
貳、實體方面：
一、訊據上訴人即被告周永華固不否認擔任「越甜美美容坊」之
    負責人，而男客李ＯＯ於99年8 月17日夜間至「越甜美美容
    坊」消費時，係由其僱用之阮氏ＯＯ為之服務等事實，然矢
    口否認有何圖利容留性交、猥褻犯行，辯稱：伊經營之「越
    甜美美容坊」，係從事一般的按摩服務，並未從事性交易，
    且伊亦有告知受僱人員不得在店內從事性交易。而本件案發
    當天，男客李ＯＯ甫至店內不到10分鐘，警方人員即前來臨
    檢，在如此短暫的時間內，李ＯＯ不可能在店內房間與阮氏
    ＯＯ從事性交易；且警方人員到店內房間臨檢時，李ＯＯ有
    穿褲子，而阮氏ＯＯ則是衣著整齊，沒有從事性交易之跡象
    ；又事後經伊詢問阮氏ＯＯ的結果，阮氏ＯＯ亦表示未與李
    ＯＯ從事性交易云云。
二、經查：
（一）被告為「越甜美美容坊」之負責人，於99年8 月17日夜間
      9 時許，被告所僱用之成年女子阮氏ＯＯ，以按摩所需費
      用1000元，另加計500 元（共1500元）之代價，與至該店
      消費之男客李ＯＯ，在「越甜美美容坊」2 樓2 號房內，
      從事由阮氏ＯＯ以手為李ＯＯ按摩生殖器，並任由李ＯＯ
      撫摸阮氏ＯＯ胸部及以手指插入阮氏ＯＯ生殖器之猥褻、
      性交行為等事實，除據被告及證人阮氏ＯＯ於警詢中陳稱
      ，被告係「越甜美美容坊」之負責人，而阮氏ＯＯ係受僱
      於被告乙情無訛外（見偵卷第7 、8 、16頁），且經證人
      李ＯＯ於偵訊、本院中證述：「99年8 月17日夜間，伊係
      於警方人員前來臨檢前不到半小時，進入「越甜美美容坊
      」消費，當時是由在1 樓櫃檯的被告接待伊，並帶伊到2
      樓2 號房，之後阮氏ＯＯ就到房內為伊服務，一開始伊先
      脫掉上衣，只著內褲，由阮氏ＯＯ幫伊按摩，按摩沒多久
      ，阮氏ＯＯ就問伊要不要做半套，伊說隨便，結果阮氏Ｏ
      Ｏ就要伊翻身，將伊的內褲脫一半，並以手塗抹潤滑油，
      在伊的陰莖上下搓揉，幫伊打手槍，期間伊有以手指插入
      阮氏ＯＯ的陰道，復以手撫摸阮氏ＯＯ的胸部，嗣伊射精
      後，阮氏ＯＯ就用房內的衛生紙幫伊擦拭，再將衛生紙拿
      到隔壁的廁所丟棄。嗣警方人員於同日夜間9 時30分許前
      來臨檢時，伊與阮氏ＯＯ已經完成性交易。而從事上開服
      務的代價，阮氏ＯＯ說除原本按摩90分鐘1000元的費用外
      ，半套交易另加價500 元」、「我進去先碰到被告周永華
      ，他叫我直接上去，上面就有小姐，小姐是自己在上面的
      ，周永華只是指著樓上叫我自己上去在我上到房間以前，
      沒有在櫃台問周永華消費是多少，小姐跟我講半套多500
      元。她給我做手淫的服務，小姐沒有先跟我收500 元。」
      等語明確（見偵卷第18、19、46頁、本院卷第56-58 頁）
      核與證人即參與查獲本案之警員王宏文於原審、本院審理
      中證述：「伊與同仁因接獲民眾檢舉稱「越甜美美容坊」
      有從事色情交易，且「越甜美美容坊」所在地點，先前曾
      有查獲色情交易的紀錄，之後更名為「越甜美美容坊」經
      營，所以就前往查緝。99年8 月17日晚上，伊與同仁先至
      「越甜美美容坊」外面等候，等到有客人進去消費約20、
      30 分 鐘後，再由1 位同仁先偽裝成客人進入，之後伊與
      其他人才於當日晚上9 時30分許，進入店內臨檢。而臨檢
      之時，伊見到1 位男客（李ＯＯ）與1 名越南女子（阮氏
      ＯＯ）神情非常緊張，所以將渠2 人隔離訊問，之後該男
      客坦承有從事性交易，才會查獲本案。又查獲上開男客及
      越南女子的房間不大，裡面有張按摩床，並有1 個小櫃檯
      ，櫃檯上有放按摩油及衛生紙。」、「男客穿一件內褲躺
      在按摩床，小姐穿著清涼衣服小可愛。男客上半身赤裸，
      小姐不承認有色情服務。警方查獲時，客人還沒有付錢給
      店方，我們有問既然有半套手淫性交易，使用完的衛生紙
      在哪裡，客人這樣講他就說小姐拿出去了，我們有去看廁
      所，但是衛生紙很多，不能判斷，是不是客人使用的衛生
      紙，所以我們沒有查扣，警示燈警方沒有查扣，因為嫌疑
      人沒有承認是使用在臨檢警示。」等語相符（見原審卷2
      第16至19頁、本院卷第61-63 頁）；復有「越甜美美容坊
      」之商業登記抄本（見偵卷第26頁）、警方人員製作之臨
      檢紀錄表（見偵卷第20頁）及拍攝之蒐證相片（見偵卷第
      21、22頁）在卷可稽。
（二）證人阮氏ＯＯ雖於警詢中陳述：案發當時，伊只有為李Ｏ
      Ｏ從事按摩的服務，代價是90分鐘1000元，並未與之從事
      性交易云云（見偵卷第14至17頁）。然證人阮氏ＯＯ上開
      證述內容，顯與證人李ＯＯ所為證詞不相符合；而證人李
      ＯＯ與阮氏ＯＯ間，並未存有仇怨、糾紛，業據證人阮氏
      ＯＯ自陳在卷（見偵卷第16頁），證人李ＯＯ顯無故為虛
      偽陳述之必要；又涉足風化場所並從事性交易，並非屬名
      譽之事，倘證人李ＯＯ確無為上開性交易情事，自無須為
      前揭令己難堪之證述，反係證人阮氏ＯＯ本身為從事性交
      易行為之人，為避免受有社會秩序維護法相關規定之處罰
      、擔心家人發覺自己從事性交易行為，衡情不免因此而為
      不實陳述，且衡諸其本身即為從事半套性交易行為之人，
      難免有卸責或袒護被告之心態存在，故仍以證人李ＯＯ之
      證述內容較為可採，是尚難以證人阮氏ＯＯ於警詢中之證
      詞作為有利於被告之認定。被告又辯稱證人李ＯＯ甫至店
      內不到10分鐘，警方人員即前來臨檢乙節，被告此一辯解
      與證人王宏文於原審、本院審理中證述：「伊與同仁是等
      到男客進去「越甜美美容坊」消費約20、30分鐘後，先由
      1 位同仁先偽裝成客人進入，再由伊與其他同仁進入店內
      臨檢」、「我們在外面埋伏半個鐘頭才看到客人進去，客
      人進去之後，我們至少等15到20分鐘才進去臨檢，我有上
      二樓。」等語不符（見原審2 卷第16、17頁、本院卷第61
      、62頁），自難採信被告此一辯述內容。另被告再辯稱：
      警方人員臨檢時，李ＯＯ有穿褲子，阮氏ＯＯ則是衣著整
      齊，未有從事性交易跡象部分云云。然依證人李ＯＯ、王
      宏文前開證述之內容，警方至「越甜美美容坊」臨檢時，
      男客與阮氏ＯＯ業已完成性交易，阮氏ＯＯ並將擦拭其精
      液之衛生紙持至廁所丟棄，是警方人員臨檢時，證人李Ｏ
      Ｏ、阮氏ＯＯ之衣著狀態以及警方並無查扣衛生紙等等，
      要與證人李ＯＯ有與阮氏ＯＯ從事前述性交易乙事，並不
      相衝突，亦難以此作為有利於被告之認定。
（三）被告雖另辯稱其有告知受僱人員不得在店內從事性交易，
      然依證人李ＯＯ前開證詞，阮氏ＯＯ係於為其按摩後不久
      ，即詢問證人李ＯＯ是否欲從事性交易（見偵卷第46頁）
      ，而被告若果有禁止店內受僱人員從事性交易之情，阮氏
      ＯＯ如何會在短暫之時間內，即自行與男客李ＯＯ談妥性
      交易之代價，並開始為上開性交易行為，絲毫不懼被告發
      覺上情？由此已徵被告所言難以遽信。再者，依證人王宏
      文於原審審理中所證，「越甜美美容坊」2 樓之房間雖係
      各自獨立，但僅以塑膠拉門作為聯外之出入口（見原審卷
      2 第18頁），並有卷附蒐證相片在卷足按（見偵卷第21頁
      ），自堪採認。而衡諸一般常情，若非被告容許受其僱用
      之阮氏ＯＯ在「越甜美美容坊」店內與男客從事性交易，
      阮氏ＯＯ豈會於該店2 樓房間隱蔽性不足之狀況下，不顧
      被告可能隨時帶客至2 樓消費而遭被告發覺之風險，私自
      與證人李ＯＯ從事前開性交易？益徵被告所辯此節，亦難
      以採信。此外，證人王宏文於原審審理中另證稱：「越甜
      美美容坊」之房間均裝有警示燈，本件查獲當天，有在該
      店發現控制警示燈之遙控器（惟未扣案），而經當場測試
      結果，按壓該遙控器後，「越甜美美容坊」所有房間之警
      示燈均會亮起等語（見原審卷第17頁），且其此部分證詞
      ，要與卷附蒐證相片所示情狀相符（見偵卷第21、22頁）
      ，而被告亦坦認按壓警方人員所發現之遙控器後，「越甜
      美美容坊」房間內所裝置之警方人員稱為「警示燈」之電
      燈均會亮起（見偵卷第12、40頁），足證證人王宏文上開
      證詞要與事實相符，堪以採認。而按諸常理，「越甜美美
      容坊」若僅有從事按摩此一業務，則該店何需裝設警示用
      之電燈，俾於有可疑狀況發生時亮燈警示？此實與常情有
      違，足認身為「越甜美美容坊」負責人之被告，當有容留
      他人在該店房間從事性交易之情，方會在該店房間裝設警
      示用之電燈，因此，被告辯稱其有告知受僱人員不得在店
      內從事性交易云云，顯係事後卸責之詞，無從予以採信，
      其有容留店內女子阮氏ＯＯ與男客李ＯＯ從事前揭性交易
      之事實，堪以認定。至被告雖辯稱：「越甜美美容坊」房
      間所裝設之上開電燈，係於警方前來臨檢時，用以通知店
      內小姐拿證件下來給警方人員登記云云，惟被告此一辯解
      ，要與其於警詢中陳稱：警方所謂之「警示燈」，是於整
      理店內房間時，供作照明使用云云（見警卷第12頁），顯
      有矛盾；足證被告辯稱其店內房間設立「警示燈」，並非
      作為警示警方臨檢之用途云云，顯與事實不符，難以採認
      。
（四）依被告及證人阮氏ＯＯ之陳述，雖均未提及證人李ＯＯ從
      事上開性交易所另加計之500 元費用，2 人間如何拆帳，
      然因李ＯＯ因按摩所需支付之1000元費用，歸被告所有，
      且該1000元之代價，要屬最低消費，已據被告及證人阮氏
      ＯＯ於警詢中陳述甚明（見偵卷第7 、8 、16頁）。被告
      知悉並容留阮氏ＯＯ在該店房間內與男客從事性交易之事
      實，業如前述，則被告顯係欲藉由店內女子與男客從事性
      交易之方式，提高顧客至該店消費之意願，以維持、增加
      該店所得獲取之收入，因此，被告有利用證人阮氏ＯＯ與
      男客李ＯＯ為前揭性交、猥褻行為，藉此圖取不法利益之
      事實甚明。末按，刑法第231 條規定為意圖使男女與他人
      性交或猥褻之行為，而引誘、容留或媒介以營利者，其處
      罰之對象為引誘、容留或媒介之人。犯罪構成要件乃以行
      為人主觀上有營利及使男女與他人為性交或猥褻行為之犯
      意，客觀上有引誘、容留或媒介之行為為已足，屬於形式
      犯。故行為人只要以營利為目的，有使男女與他人為性交
      或猥褻行為之意圖，而著手引誘、容留或媒介行為，即構
      成犯罪；至該男女與他人是否有為性交或猥褻之行為，則
      非所問，亦不以媒介行為人取得財物或利益，始足當之（
      最高法院98年台上字第862 號判決意旨參照）。被告於主
      觀上既藉經營「越甜美美容坊」，而容留小姐阮氏ＯＯ在
      包廂內為性交、猥褻行為之意圖，即便男客李ＯＯ尚未支
      付對價即遭警臨檢查獲，致被告未能獲利，仍不妨礙其罪
      名之成立。
（五）綜上，本件事證明確，被告前揭所辯，均不足信，其犯行
      足堪認定。
三、按性交者，謂非基於正當目的所為之下列性侵入行為：（一
    ）以性器進入他人之性器、肛門或口腔，或使之接合之行為
    ；（二）以性器以外之其他身體部位或器物進入他人之性器
    、肛門，或使之接合之行為，刑法第10條第5 項定有明文。
    本件證人李ＯＯ於前開時、地，既有以手指插入證人阮氏Ｏ
    Ｏ性器之行為，依據上開刑法第10條第5 項之規定，渠2 人
    此部分所為，自屬刑法上所稱之性交行為。因此，核被告所
    為，係犯刑法第231 條第1 項前段之圖利容留性交罪。被告
    雖同時容留女子與他人為前揭性交、猥褻行為，但其中猥褻
    之低度行為，應為性交之高度行為所吸收，不另論罪。被告
    有上述之前科紀錄乙情，有臺灣高等法院被告前案紀錄表在
    卷可稽，其受有期徒刑執行完畢，5 年內故意再犯本件最重
    本刑為有期徒刑以上之罪，為累犯，應依刑法第47條第1 項
    規定加重其刑。公訴意旨雖以：被告於前開時、地，除容留
    阮氏ＯＯ與男客李ＯＯ從事俗稱「打手槍」之「半套」性交
    易外，尚有媒介渠2 人從事該「半套」性交易，因認被告另
    涉犯刑法第231 條第1 項之圖利媒介性交罪嫌。惟查，依證
    人李ＯＯ前開證述內容，本件其與阮氏ＯＯ從事上開性交易
    ，係阮氏ＯＯ自行邀約、議定交易代價，被告並無從中媒介
    之情；且依卷內所存其他證據，亦未顯示被告有何媒介阮氏
    ＯＯ與男客李ＯＯ從事本件性交易之行為，是被告此部分犯
    行自難遽以論認，惟此部分若成立犯罪，依公訴意旨所示，
    亦與被告前開經本院論罪、科刑之犯行，具有低度行為與高
    度行為之吸收關係，爰不另為無罪之諭知。
四、原審認被告罪證明確，援引刑法第231 條第1 項、第47條第
    1 項、第41條第1 項段前段，刑法施行法第1 條之1 等規定
    ，審酌被告屬於累犯，仍不知警惕，不思循正途賺取金錢，
    為貪圖不法利益，假藉經營美容坊，暗中從事容留女子與他
    人為性交易而牟利，助長社會不良風氣，敗壞善良風俗，行
    為實有可議之處，且於犯後不知悔悟等一切情狀，量處有期
    徒刑4 月，並諭知易科罰金以新臺幣1000元折算1 日之標準
    ，並說明被告用以從事前開犯行之警示燈遙控器1 具，並未
    扣案，且該遙控器價值非高、甚易取得，又非屬違禁物，為
    避免日後執行困難，不為沒收之諭知，其認事用法，核無不
    合，量刑亦屬允當。被告上訴意旨仍執前詞，否認犯罪，指
    摘原判決不當；為無理由，應予駁回。
據上論斷，應依刑事訴訟法第368條，判決如主文。
本案經檢察官莊榮松到庭執行職務。
中    華    民    國  100     年    9     月    28    日
                  刑事第三庭    審判長法  官  莊崑山
                                      法  官  莊松泉
                                      法  官  簡志瑩
以上正本證明與原本無異。
如不服本判決應於收受本判決後10日內向本院提出上訴書狀，其
未敘述上訴理由者，並得於提起上訴後10日內向本院補提理由書
狀（均須按他造當事人之人數附繕本）「切勿逕送上級法院」。
中    華    民    國  100     年    9     月    28    日
                                      書記官  吳新貞

附錄本判決論罪科刑法條：
刑法第231 條第1 項
意圖使男女與他人為性交或猥褻之行為，而引誘、容留或媒介以
營利者，處5 年以下有期徒刑，得併科10萬元以下罰金。以詐術
犯之者，亦同。